#Config:
#  hfst:
#    Gen: ../../../src/generator-gt-norm.hfst
#    Morph: ../../../src/analyser-gt-norm.hfst
#  xerox:
#    Gen: ../../../src/generator-gt-norm.xfst
#    Morph: ../../../src/analyser-gt-norm.xfst
#    App: lookup
#
#Tests:
#
##  Noun - máánu: # ok MAANU
##    máánu+N+Sg+Nom:  máánu
##    máánu+N+Sg+Gen:  [máánu, máno]
#    máánu+N+Sg+Acc:  [máánu, máno]
#    máánu+N+Sg+Ill:  máánun
#    máánu+N+Sg+Loc:  [máánust, máánoost]
#    máánu+N+Sg+Com:  [máánuin, mánoin]
#    máánu+N+Sg+Abe:  [mánuttáá, mánottáá]
#    máánu+N+Ess:  máánnun
#    máánu+N+Par:  máánnud
#    máánu+N+Pl+Nom:  [máánuh, mánoh]
#    máánu+N+Pl+Gen:  [máánui, mánui]
#    máánu+N+Pl+Acc:  [máánuid, mánoid]
#    máánu+N+Pl+Ill:  [máánuid, mánoid]
#    máánu+N+Pl+Loc:  [máánuin, mánoin]
#    máánu+N+Pl+Com:  [mánuiguin, mánuigijn]
#    máánu+N+Pl+Abe:  [mánuittáá, mánoittáá]
#
#
#  Noun - vuáru:
#    
#    vuáru+N+Sg+Nom: vuáru
#    vuáru+N+Sg+Gen: [vuáru,vuáro]
#    vuáru+N+Sg+Acc: [vuáru, vuáro]
#    vuáru+N+Sg+Ill: vuárun
#    vuáru+N+Sg+Loc: [vuárust, vuároost]
#    vuáru+N+Sg+Com: vuároin
#    vuáru+N+Sg+Abe: [vuáruttáá, vuárottáá]
#    vuáru+N+Ess: vuárrun
#    vuáru+N+Par: vuárrud
#    vuáru+N+Pl+Nom: [vuáruh, vuároh]
#    vuáru+N+Pl+Gen: [vuárui, vuároi]
#    vuáru+N+Pl+Acc: [vuáruid, vuároid]
#    vuáru+N+Pl+Ill: vuároid
#    vuáru+N+Pl+Loc: [vuáruin, vuároin]
#    vuáru+N+Pl+Com: [vuáruiguin, vuáruigijn]
#    vuáru+N+Pl+Com: [vuároiguin, vuároigijn]
#    vuáru+N+Pl+Abe: [vuáruittáá, vuároittáá]
